

Sandrine Ociepka

CONCEPTRICE DÉVELOPPEUSE INFORMATIQUE

COMPÉTENCES PROFESSIONNELLES

. Informatique

Expérience des logiciels de bureautique (Word, Excel, PowerPoint, Photoshop) et d'analyse statistiques (Prism, eLNB) sur divers systèmes d'exploitation (Win, Linux, Unix, Android)

Mise en place et optimisation d'outils informatiques d'analyse de gros volume de données utilisant Bioassay

<u>Languages</u>: HTML5, javascript, CSS3, PHP/MYSQL, Java, Java JEE, XML, SQL

<u>Logiciels</u>: NetBeans, Eclipse, MS Projects, StarUML, ArgoUML, XAMPP, SQL Developer, HeidiSQL, jMerise, Photoshop, Illustrator Web design, création d'interfaces graphiques (swing)

<u>Bases de données</u>: Oracle et MySQL, conception et utilisation Maquettage et conception d'application, diagrammes UML, Merise

. Compétences interpersonnelles

Intégration des stagiaires

Encadrement et formation des nouveaux arrivants (étudiants, collègues) aux différentes techniques utilisées dans le groupe

EXPÉRIENCES PROFESSIONNELLES

. 2012 Artelia (ex Sogreah Consultants)

Service administratif Wambrechies, France . Elaboration de dossiers d'appel d'offre

2009 Sogreah Consultants

Service administratif Wambrechies, France

. 2008 à 2009 Perkin Elmer

Scientifique Gosselies, Bruxelles, Belgique

. 1998 à 2008 GlaxoSmithKline

Research Scientist Stevenage et Harlow, Angleterre

FORMATION

. 2016-2017 Formation CDI (Niveau 2 - BAC + 4) Concepteur/Développeur Informatique - AFPA Roubaix

.1997 Maitrise de Biochimie (BAC +4) option Biochimie moléculaire et cellulaire - Université de Lille I

• 1996 Maitrise de Biologie cellulaire et physiologie (BAC +4) option Génétique moléculaire et cellulaire - Université de Lille I

CONTACT

10, rue d'Alsace - apt 95 59370 Mons en Baroeul Tel : 03 20 91 38 04 06 52 01 27 74

sandrine.ociepka@gmail.com

PROFIL

Biologiste avec 10 ans d'expérience en recherche pharmaceutique qui se reconvertit dans le développement informatique

Bénéficie d'une longue expérience personnelle de conception de sites web, forums, blogs, pages Facebook...

Baigne dans l'informatique depuis l'âge de 10 ans, successivement utilisatrice des ordinateurs Apple MacIntosh, PC...

LANGUES

- Français langue maternelle
- Anglais bilingue (9 ans en Angleterre)
- · Espagnol et japonais niveau moyen

DIVERS

Bassiste, passionnée de cuisine, broderie, frivolité, amigurumis, kawai, jeux videos, lecture, séries TV et films.